【裁判字號】    98,上易,2610
【裁判日期】    981231
【裁判案由】    竊盜
【裁判全文】
臺灣高等法院刑事判決                98年度上易字第2610號
上  訴  人
即  被  告  乙○○
                      號6樓
上列上訴人因竊盜案件，不服臺灣桃園地方法院98年度審易字第
1099號，中華民國98年8 月28日第一審判決（起訴案號：臺灣桃
園地方法院檢察署98年度偵字第3573號），提起上訴，本院判決
如下：
    主  文
上訴駁回。
    事  實
一、乙○○與丙○○（業據撤回上訴確定）共同基於意圖為自己
    不法所有之犯意聯絡，於民國98年1 月27日13時15分許，由
    乙○○騎乘車牌號碼GBN—709號重型機車，搭載丙○○，並
    攜帶客觀上足以對人之生命、身體、安全構成威脅而具有危
    險性，可供為兇器使用螺絲起子1支、鐵鎚1支及開鎖工具1
    組等物，至桃園縣蘆竹鄉山腳村15鄰131之3號之天成鷹架實
    業有限公司（下稱天成公司），丙○○徒手破壞天成公司之
    安全設備鐵窗後，丙○○及乙○○自該鐵窗進入該公司，由
    乙○○竊取IPOD數位音樂播放器1個、SONY廠牌數位相機1台
    及金石堂禮券7張（每張價值新臺幣100元）等物得手，丙○
    ○則竊取ASUS廠牌F3型筆記型電腦1台及峰牌香菸1條等物，
    得手後正欲離去之際，適為甲○○發覺並報警處理而查獲。
二、案經桃園縣政府警察局蘆竹分局報告臺灣桃園地方法院檢察
    署檢察官偵查起訴。
    理  由
一、按除被告所犯為死刑、無期徒刑、最輕本刑為三年以上有期
    徒刑之罪、或高等法院管轄第一審案件者外，於審判期日前
    之程序進行中，被告先就被訴事實為有罪之陳述時，審判長
    得告知被告簡式審判程序之旨，並聽取當事人、代理人、辯
    護人及輔佐人之意見後，裁定進行簡式審判程序；又簡式審
    判程序之證據調查，不受第159條第1項傳聞法則規定之限制
    。刑事訴訟法第273條之1第1項、第273條之2定有明文。查
    被告乙○○被訴竊盜一案，非前開不得進行簡式審判程序之
    案件，經被告於原審就被訴事實為有罪之陳述，且經原審告
    知被告簡式審判程序之旨，聽取被告及檢察官之意見後，爰
    依上開刑事訴訟法第273條之1之規定，當庭裁定改依簡式審
    判程序審判之，是本件應無傳聞法則規定之適用，合先敘明
    。
二、上揭犯罪事實，業據上訴人即被告乙○○迭於原審及本院審
    理時坦承不諱，核與同案被告丙○○於原審供證，及證人即
    當時目擊之外籍勞工NURI HAPPY AWAN 於警詢時供證、被害
    人甲○○於警詢、檢察官訊問時之供證情節相符，並有扣押
    筆錄、扣押物品目錄表、贓物認領保管單及現場照片、監視
    器翻拍照片及扣案物照片共24張附卷可稽，足徵被告之自白
    與事實相符。本件事證明確，被告犯行堪以認定。
三、被告行竊時所攜帶之上開螺絲起子1支、鐵鎚1支及開鎖工具
    1 組，客觀上足以對人之生命、身體、安全構成威脅而具有
    危險性，自屬兇器無疑，核其所為，係犯刑法第321條第1項
    第3 款之攜帶兇器竊盜罪。又被告與同案被告丙○○就上開
    竊盜犯行，有犯意聯絡及行為分擔，均為共同正犯。
四、原審以被告竊盜犯行事證明確，適用刑法刑法第28條、第32
    1條第1項第3 款之規定，並審酌被告正值青壯年，不思以正
    當手段獲取財物，竟圖不勞而獲為本案竊盜犯行，危害社會
    治安及被害人之權益，所為非是，並衡其犯罪之動機、目的
    、手段、犯後態度及所竊取財物之價值等一切情狀，判處被
    告有期徒刑捌月，並以扣案之螺絲起子1把、鐵鎚1支及開鎖
    工具1組，為被告所有供犯罪所用之物，依刑法第38條第1項
    第2 款規定宣告沒收，經核並無不合。被告上訴意旨略以：
    被告因一時貪念，而與同案被告丙○○隨行犯案，但於案發
    後即束手就逮，未予脫逃，坦承犯行，並深感懊悔，於本案
    起訴前已以書面向被害人致歉，且力勸同案被告丙○○坦承
    面對及提示庭期準時到案，盼能給予被告從輕量刑的機會，
    勿因同案被告狡辯而皆同量刑，又被告家中僅有年逾六旬之
    父親獨自生活，如被告入監服刑，其父恐將有經濟困難，且
    被告自前案執行完畢至今，已16年未再犯罪，請給予緩刑之
    宣告云云。惟按刑之量定，為求個案裁判之妥當性，法律賦
    予法院裁量之權。刑法上之共同正犯，應就全部犯罪結果負
    其責任，係基於共同犯罪行為，應由正犯各負全部責任之理
    論，於科刑時則應審酌刑法第57條所列各款情狀，分別情節
    ，為各被告量刑輕重之標準；共同正犯間固非必須科以同一
    之刑，但個案裁量權之行使，仍應受比例原則及平等原則之
    拘束，俾符合罪刑相當，使罰當其罪，輕重得宜（最高法院
    96年度台上字第3773號判決要旨參照）。查，原審已就被告
    與共同正犯丙○○間之竊盜行為，依刑法第57條所列各情狀
    予以審酌，已如上述，雖二人均量處同一之刑度，惟並無量
    刑輕重失衡，而悖於公平原則之情事，即難謂為不當。又法
    院對於具備緩刑條件之刑事被告，認為以暫不執行刑罰為適
    當者，得宣告緩刑，為刑法第74條所明定，至於暫不執行刑
    罰之是否適當，則由法院就被告有無累犯之虞，及能否由於
    刑罰之宣告而策其自新等一切情形，依其自由裁量定之，與
    犯罪情節是否可原，並無關係（最高法院29年上字第26號判
    例參考）。本件被告前有預備殺人、妨害自由及麻藥等前科
    ，並曾二度入監服刑，有本院被告前案紀錄表可參，足認其
    並無僅經由刑罰之宣告而得策勵自新之可能，故其因本案所
    受之刑罰宣告自無暫不執行之情事，此與其犯後態度良劣無
    涉。至被告所稱其家中親人可能因其入監執行，而乏人照料
    云云，乃屬其所在地縣市社會局應否介入照護之問題，與本
    案被告所受徒刑是否執行，並無關連。是以，被告猶執前詞
    指摘原判決量刑過重，並請求給予緩刑宣告，為無理由，應
    予駁回。
五、被告經合法傳喚，無正當理由不到庭，爰不待其陳述逕行判
    決。
據上論斷，應依刑事訴訟法第368條、第371條，判決如主文。
本案經檢察官劉靜婉到庭執行職務。
中    華    民    國    98    年    12    月    31    日
            刑事第二十一庭審判長法  官  蔡聰明
                                法  官  趙文
                                法  官  楊力進
以上正本證明與原本無異。
不得上訴。
                                        書記官  楊麗娟
中    華    民    國    98    年    12    月    31    日
附錄：本案論罪科刑法條全文
刑法第321條第1項第3款
（加重竊盜罪）
犯竊盜罪而有左列情形之一者，處 6 月以上、 5 年以下有期徒
刑：
一、於夜間侵入住宅或有人居住之建築物、船艦或隱匿其內而犯
    之者。
二、毀越門扇、牆垣或其他安全設備而犯之者。
三、攜帶兇器而犯之者。
四、結夥三人以上而犯之者。
五、乘火災、水災或其他災害之際而犯之者。
六、在車站或埠頭而犯之者。
前項之未遂犯罰之。


司法院資訊處製作；財團法人民間司法改革基金會備份。
